【裁判字號】    95,易緝,311
【裁判日期】    950627
【裁判案由】    加重竊盜
【裁判全文】
臺灣臺中地方法院刑事判決             95年度易緝字第311號
公  訴  人  臺灣臺中地方法院檢察署檢察官
被      告  丁○○
                    （現於臺灣臺中監獄執行中）
上列被告因加重竊盜案件，經檢察官提起公訴（93年度偵字第95
20號）及移送併辦 (93年度偵字第11695號、94年度偵字第2145
號)，被告於準備程序中就被訴事實為有罪之陳述，受命法官於
聽取當事人之意見後，本院合議庭裁定改由受命法官獨任以簡式
審判程序審理，判決如下：
    主    文
丁○○連續攜帶兇器竊盜，處有期徒刑拾壹月。扣案之萬用鉗、
螺絲起子各壹支、鑰匙參串、鑰匙計貳支，均沒收。
    犯罪事實
一、丁○○基於意圖為自己不法所有之概括犯意，(一)先於民
    國九十三年五月十七日十九時許，在新竹市○○路與竹光路
    口，因見雲甫工程有限公司所有而由丙○○使用之車牌號碼
    為MK-六○五○號 (起訴書誤載為MK-六五號，該車早於同年
    月十五日七時許，即在新竹市○○○路七七巷口遭不詳之人
    竊取)之自用小貨車停放於該處且鑰匙仍插於電門上，即徒
    手竊取上開自用小貨車一輛 (價值約新臺幣 (下同)十萬元)
    ，得手後供己作為代步工具，旋並駛往臺中縣太平市，於同
    日下午十時許駛至臺中縣太平市○○路四七七號前空地，將
    該輛自用小貨車停放於空地後返家。嗣於同年月十九日凌
    晨三時三十分許，丁○○返回太平市○○路四七七號前空地
    ，欲駕駛上揭自用小貨車返回新竹，且因汽油已耗盡無法駕
    駛，乃持其所有之鑰匙三串、客觀上足供兇器使用之螺絲起
    子及萬用鉗各一支，撬開停放於該處為甲○○所有車牌號碼
    為NX -六一七五號之自用小貨車 (價值約十萬元)，得手後
    供己代步之用，並駕駛該輛自用小貨車先去購買汽油筒一個
    再至不詳加油站購油後，返回太平市○○路四七七號前空地
    欲將汽油加入MK -六○五○號自用小貨車時，即為巡邏警員
    當場查獲，並在NX-六一七五號自用小貨車內扣得丁○○所
    有供行竊使用及預備供行竊使用之鑰匙計三串及其所有供行
    竊所用之上揭螺絲起子及萬用鉗各一支。(二)又於九十三年
    六月二十五日下午二時許，在臺中市○○路○段九三號前，
    以其所有之鑰匙一支竊取徐誠澧父親徐大芳所有車牌號碼為
    LGL-九○八號重型機車一輛。嗣於九十三年六月二十七日下
    午三時許，丁○○騎乘該輛竊得之機車，在臺中市○○○路
    水精靈檳榔攤前，為警當場查獲，並扣得上開鑰匙一支。(
    三)再於九十三年十二月一日十時餘許 (移送併辦意旨所載
    之十時五十分係乙○○發現遭竊時間)，在新竹市○○街九
    九號大潤發地下停車場，以鑰匙一支 (為丁○○所拾得業遭
    不詳之人拋棄之無主物)竊取乙○○所有之MK─1710號之自
    用小客貨車一輛 (價值約十萬五千元)得手。嗣於同日二十
    一時三十分許，為警在新竹市○○路一段四一一號對面馬路
    旁查獲，並扣得上開鑰匙一支。
二、案經臺中縣警察局霧峰分局報告臺灣臺中地方法院檢察署檢
    察官偵查起訴及移送併辦。
    理   由
一、訊據被告丁○○對於上揭犯罪事實坦承不諱，核與證人甲○
    ○、徐誠澧、丙○○、乙○○、陳雅惠、陳永輝證述情節相
    符，並有卷附之贓物領回收據、車輛車牌失竊作業查獲車輛
    認可資料、現場圖、照片、現場監視錄影帶、搜索扣押筆錄
    、扣押物品目錄表等件在卷可稽。此外，復有扣案之鑰匙三
    串、螺絲起子、萬用鉗各一支及鑰匙計二支可資佐證，足認
    被告自白與事實相符，堪可採信。綜上所述，本案事證明確
    ，被告犯行堪以認定。
二、按刑法第三百二十一條第一項第三款之攜帶兇器竊盜罪，係
    以行為人攜帶兇器竊盜為加重條件，此所謂兇器，其種類並
    無限制，凡客觀上足對人之生命、身體、安全構成威脅，具
    有危險性之兇器均屬之，且只須行竊時攜帶此種具有危險性
    之兇器為已足，並不以攜帶之初有行兇之意圖為必要（最高
    法院七十九年臺上字第五二五三號判例意旨參照）。查被告
    丁○○行竊時所攜帶使用之上揭螺絲起子及萬用鉗一支，均
    為金屬材質，質地堅硬，且螺絲起子末端尖銳，有扣案之螺
    絲起子及萬用鉗一支及卷附之照片可佐，在客觀上為足以殺
    傷人生命、身體之器械，顯為具有危險性之兇器，已無疑義
    。是核被告上述如犯罪事實欄一 (一)、（二）、（三）
    部分所示之所為，均係犯刑法第三百二十條第一項之竊盜罪
    ；其如犯罪事實欄一 (一)部分所示之所為，係犯刑法第
    三百二十一條第一項第三款之攜帶兇器竊盜罪。被告上述先
    後四次竊盜犯行，時間緊接，觸犯構成要件相同之罪名，顯
    係基於概括之犯意反覆為之，為連續犯，應依刑法第五十六
    條之規定，論以刑法第三百二十一條第一項第三款攜帶兇器
    竊盜罪之一罪，並加重其刑。又被告如犯罪事實欄一（二）
    、（三）部分所示竊盜犯行，雖未據檢察官起訴，惟既與經
    檢察官起訴部分具有連續犯之裁判上一罪關係，而為起訴效
    力所及，本院自應併予審理，附此敘明。爰審酌被告犯罪之
    動機、目的、手段、所竊得物品之價值、所竊得之車輛均已
    經被害人領回，被告屢次為警查獲後，均猶繼續行竊，惡性
    不輕，及被告犯罪後坦承犯行，態度尚佳等一切情狀，量處
    如主文所示之刑。又本院斟酌被告本案犯行計行竊四次，先
    後為警查獲三次，竊得財物包括汽車三輛及重型機車一輛等
    情狀，認檢察官具體求處被告有期徒刑九月，稍嫌過輕，併
    此敘明。又按刑法第三十八條第一項第二款所定得沒收之供
    犯罪預備之物，係指供實施犯罪行為為目的所預備之物，而
    未使用者而言，且必於犯罪有直接關係，即足當之。並不以
    該罪有處罰預備犯罪之明文規定者為限。茍行為人已著手實
    施犯罪行為，其事先預備供犯罪而未及使用之物，非不得依
    此規定宣告沒收（最高法院九十三年度臺上字第一六○號判
    決意旨參照）。查，扣案之萬用鉗、螺絲起子各一支、鑰
    匙三串，均係被告所有，且其中萬用鉗、螺絲起子各一支，
    均係被告用以行竊之物，業經被告於審理中供明在卷。且上
    揭鑰匙三串亦係被告預備供行竊使用之物，被告亦有使用其
    中之鑰匙行竊，業據被告於警詢中及偵查中供明在卷（見九
    十三年度偵字第九五二○號偵查卷第十五頁、第三七頁）；
    如如犯罪事實欄一（二）部分所示鑰匙一支（扣押物品清
    單見九十三年度偵字第一一六九五號偵查卷第三七頁），亦
    係被告所有供行竊所用之物，業據被告於警詢中供承在卷
   （見同上偵查卷第十五頁背面）；如犯罪事實欄一（三）
    部分所示鑰匙一支，係被告行竊所用之物，且係被告所拾獲
    之無主物，為被告所有，業據被告於審理中供明在卷，爰均
    依刑法第三十八條第一項第二款之規定予以宣告沒收 (臺灣
    高等法院臺中分院九十四年度上易字第七九一號判決意旨參
    照)。至扣案汽油桶一個雖係被告所有之物，惟既係被告竊
    得MK-六○五○車輛得手並駛至臺中上址後，方為了加油而
    購買，核即非供被告本案犯罪所用之物，爰不予宣告沒收，
    附此敘明。
據上論斷，應依刑事訴訟法第二百七十三條之一第一項、第二百
九十九條第一項前段，刑法第五十六條、第三百二十一條第一項
第三款、第三十八條第一項第二款，判決如主文。
中    華    民    國    95    年    6     月    27    日
                    臺灣臺中地方法院刑事第十庭
                          法  官  江奇峰
上正本證明與原本無異。
如不服本判決，應於送達後十日內向本院提出上訴狀（須附繕本
），上訴於臺灣高等法院臺中分院。
                          書記官  陳美年
中    華    民    國    95    年    6     月    27    日
附錄論罪科刑法條
刑法第三百二十一條第一項第三款：
犯竊盜罪而有左列情形之一者，處六月以上、五年以下有期徒刑
：
三攜帶兇器而犯之者。
刑法第三百二十條第一項：
意圖為自己或第三人不法之所有，而竊取他人之動產者，為竊盜
罪，處五年以下有期徒刑、拘役或五百元以下罰金。


司法院資訊處製作；財團法人民間司法改革基金會備份。
